臺灣士林地方法院交通事件裁定　　　　　　　　　　九十三年度交聲字第五二五號
　　原處分機關　臺北市交通事件裁決所
　　受 處 分人　甲○○
　　即 異 議人
右列受處分人因違反道路交通管理處罰條例案件，對於臺北市交通事件裁決所九十三
年五月十三日所為之處分（原處分案號：北市裁三字第裁二二─ＡＭ0000000
號），聲明異議，本院裁定如左：
        主  文
異議駁回。
        理  由
一、本件移送意旨略以：異議人即受處分人甲○○所有車牌號碼ＥＧＬ─四七三號輕
    型機車於九十三年三月十五日八時四十一分許，在臺北市○○○路經警舉發機器
    腳踏車不在規定車道行駛，依道路交通管理處罰條例第四十五條第十三款處罰鍰
    新台幣六百元，並依同條例第六十三條第一項記違規點數一點。
二、異議意旨略以：異議人接到交通違規罰單指異議人之車牌號碼ＥＧＬ─四七三號
    機車在台北市○○○路行駛禁行車道，惟採證照片上其所騎乘之車道並沒有禁行
    機車之道路標誌，且違規舉發單亦未載明在民生西路之何處違規，且民生西路由
    環河北路口至中山北路口，其間寧夏路至環河北路皆無禁行機車之標誌，故其並
    未違規，爰依法聲明異議。
三、經查本件異議人固不爭執其於九十三年三月十五日自其家即台北市○○○路起沿
    著民生西路騎乘機車，一直到寧夏路口（本院九十三年六月三十日訊問筆錄），
    惟爭執其舉發之照片並未有禁行機車之標誌，其並無違規云云。惟查台北市○○
    ○路二十六號、五十四號、一００號及一一八號前之內（快）車道（自承德路至
    中山北路段）均設有「禁行機車」之標字，有台北市政府警察局中山分局九十三
    年五月三十一日北市警中分交字第０九三六二六０一一００號函附卷可稽，而異
    議人騎乘機車在快車道上，為異議人所不爭執，並有舉發照片一張在卷可稽，且
    據本件舉發道路交通違規之警員乙○○到庭證稱本件違規係其所舉發，舉發照片
    係其所拍攝，地點係在民生西路二十二號，受處分人當時是靠近中山北路，照片
    路面雖沒有寫禁行機車，但不可將機車騎在快車道那裡，其因民眾爭執二十二號
    路面那裡未寫禁行機車，故之後移至民生西路五十八號處舉發等語（本院九十三
    年六月三十日訊問筆錄），是據證人乙○○所證舉發違規之地點係在民生西路二
    十二號處，已靠近中山北路，非異議人所辯稱之環河北路與寧夏路口前之民生西
    路。又依前揭台北市政府警察局中山分局函示民生西路二十六號前有「禁行機車
    」之路面標字，是異議人於通過民生西路二十六號時即有「禁行機車」之劃設，
    況沿民生西路由西往東之一一八號、一００號、五十四號處均有劃設「禁行機車
    」之標字，被告沿民生西路西向東行，施以一般之注意當可知悉，且依道路交通
    標誌標線號誌設置規則第一百七十八條規定，「禁行機車」標字，用以告示本車
    道禁止機器腳踏車通行。繪設於路段起點。路段過長時，得於路段中加繪之。本
    標字為黃色變體字。圖例如左（略）。是於路段起點繪設「禁行機車」全路段即
    均不得行駛機車，縱於禁行機車之路段中未見有「禁行機車」之標字，亦同。本
    件異議人亦不否認平常騎乘該路段會看到禁行機車之標字（本院九十三年六月三
    十日訊問筆錄），惟其卻供述有看到「禁行機車」之處不可行駛機車，惟未看見
    「禁行機車」之標字即可行駛云云（本院九十三年六月三十日訊問筆錄），顯係
    對於道路交通標誌標線號誌設置規則第一百七十八條之誤解。按依道路交通安全
    規則第九十條規定，駕駛人駕駛汽車，應遵守道路交通標誌、標線、號誌之指示
　　，並服從執行交通勤務之警察或依法令執行指揮交通及交通稽查任人員之指揮。
  　本件異議人既有前揭違反道路交通標誌標線設置規則之行為，原處分機關依道路
    交通管理處罰條例第四十五條第十三款科處罰鍰新台幣六百元，並依同條例第六
    十三條第一項記違規點數一點，核無違誤。綜上所述，本件異議無理由，應予駁
    回。
四、據上論斷，應依道路交通案件處理辦法第十九條，裁定如主文。
中　　　華　　　民　　　國　　九十三　　年　　　七　　　月　　 十三 　　日
                             　　 臺灣士林地方法院交通法庭
                                      法　官  杜  惠  錦
右正本證明與原本無異。
如不服本裁定，應於送達後五日內，向本院提出抗告狀。
                                      書記官  趙  彩  彤
中　　　華　　　民　　　國　　九十三　　年　　　七　　　月　　　十六　　日
